# 请教陈版：票据贴现金流问题

提问人：emmafisher 时间：2021-09-03 14:33:03
老师，票据贴现的现金流划分取决于票据是否终止确认。当票据贴现时，不满足终止确认条件，但是报告期末票据到期了，这样的票据贴现现金流能否划入经营活动，更能反应报告期内票据的实质情况。

回答人：chenyiwei
不可以。贴现当时不满足终止确认条件，即使后续（在报告期内）正常到期兑现，也不改变贴现日的现金流量分类。